【裁判字號】    97,訴,1753
【裁判日期】    970708
【裁判案由】    毒品危害防制條例
【裁判全文】
臺灣板橋地方法院刑事判決              97年度訴字第1753號
公  訴  人  臺灣板橋地方法院檢察署檢察官
被      告  甲○○
                    國民
上列被告因違反毒品危害防制條例案件，經檢察官提起公訴（97
年度毒偵字第1145號），本院於準備程序進行中，被告就被訴事
實為有罪之陳述，經告知被告簡式審判程序之旨，並聽取當事人
之意見後，裁定進行簡式審判程序判決如下：
    主  文
甲○○施用第一級毒品，累犯，處有期徒刑玖月，扣案之海洛因
壹包（驗後淨重零點零捌壹貳公克）沒收銷燬之。又施用第二級
毒品，累犯，處有期徒刑伍月。應執行有期徒刑壹年，扣案之海
洛因壹包（驗後淨重零點零捌壹貳公克）沒收銷燬之。
    事  實
一、甲○○於民國88年間，因施用毒品案件，經依本院裁定送觀
    察、勒戒後，認有繼續施用毒品傾向，復經本院裁定送戒治
    處所強制戒治，於88年12月27日停止戒治，所餘期間付保護
    管束，嗣經本院裁定撤銷前開保護管束並令入戒治處所施以
    強制戒治，而於90年9 月25日強制戒治期滿，經臺灣板橋地
    方法院檢察署檢察官以91年度戒毒偵字第50號為不起訴處分
    確定。於92年間，因施用毒品案件，經依本院裁定送強制戒
    治，於92年10月28日因罹患後天免疫缺乏症候群而免予執行
    釋放出所，於93年1 月9 日因法律修正報結，並經本院以92
    年度訴字第1063號分別判處有期徒刑10月、有期徒刑6 月，
    應執行有期徒刑1 年2 月確定。於同年間，因轉讓第一級毒
    品案件，經本院以92年度訴字第473 號判處有期徒刑1 年2
    月，上開二罪經定應執行刑為有期徒刑2 年2 月確定，嗣於
    94年11月9 日假釋縮刑期滿執行完畢。復於95年間，因施用
    第一級、第二級毒品案件，經本院以95年度訴字第2450號分
    別判處有期徒刑11月、有期徒刑7 月確定，嗣施用第二級毒
    品罪部分經最高法院以96年度臺非字第83號撤銷及本院95年
    度易字第1817號判處有期徒刑8 月確定。上開二罪經減刑並
    定應執行刑為有期徒刑9 月，嗣於96年8 月9 日縮刑期滿執
    行完畢，詎其猶不知檢束慎行。明知海洛因及甲基安非他命
    分別係87年5 月20日公布施行，於同年月22日生效之毒品危
    害防制條例第2 條第2 項第1 款所規定之第一級毒品及同條
    例同條項第2 款所規定之第二級毒品，均不得施用及持有，
    且其於上開強制戒治及有期徒刑執行完畢後5 年內，竟基於
    施用第一級毒品海洛因之犯意，於97年1 月17日23時許，在
    臺北縣蘆洲市○○路34巷100 號住處內，施用第一級毒品海
    洛因1 次。復另行基於施用第二級毒品甲基安非他命之犯意
    ，於97年1 月18日15時許為警採集其尿液之前96小時內某時
    許，在不詳處所，施用第二級毒品甲基安非他命1 次。嗣於
    97年1 月18日13時35分許，在其上開住所為警查獲，並扣得
    海洛因1 包（驗後淨重0.0812公克）。復經警採集其尿液送
    驗結果，均呈鴉片類及安非他命類之陽性反應，而知悉上情
    。
二、案經臺北縣政府警察局蘆洲分局報告臺灣板橋地方法院檢察
    署檢察官偵查起訴。
    理  由
一、上揭事實，業據被告於本院審理時供承不諱，並有臺灣檢驗
    科技股份有限公司97年2 月12日出具之濫用藥物檢驗報告、
    臺北縣政府警察局蘆洲分局查獲毒品案件被移送者姓名代碼
    對照表、查獲涉嫌毒品危害防制條例案毒品初步鑑驗報告書
    、交通部民用航空局航空醫務中心97年2 月26日航藥鑑字第
    0970916 號毒品鑑定書、臺灣板橋地方法院檢察署刑案資料
    查註紀錄表、全國施用毒品案件紀錄表及臺灣高等法院被告
    前案紀錄表各1 份附卷可稽。矧人體施用甲基安非他命經尿
    液排出之時間，依施用量多寡、人體代謝功能、施用者之年
    齡及性別有所差異，惟一般而言，施用甲基安非他命者在96
    小時內所排出之尿液均有可能被檢出因施用甲基安非他命代
    謝後之甲基安非他命（安非他命類）陽性反應，此經法務部
    調查局證實，並為本院歷來審理施用甲基安非他命案件之職
    務上所知悉。此外，復有海洛因1 包（驗後淨重0.0812公克
    ）扣案可佐，且該扣案物業經鑑定屬實等情，亦有上開臺北
    縣政府警察局蘆洲分局毒品初步鑑驗報告書、交通部民用航
    空局航空醫務中心毒品鑑定書各1 份在卷可憑。事證明確，
    被告之犯行堪以認定。
二、按海洛因、甲基安非他命分別係毒品危害防制條例第2條第2
    項第1款、第2款所規定之第一、二級毒品，均不得施用及持
    有。被告竟各基於不同之犯意，分別在上開時地各施用第一
    級毒品海洛因及第二級毒品甲基安非他命，核其所為，係各
    犯毒品危害防制條例第10條第1項之施用第一級毒品罪及第1
    0條第2項之施用第二級毒品罪。被告所犯上開二罪間，犯意
    各別，構成要件互異，應分論併罰。被告因施用第一級毒品
    海洛因及第二級毒品甲基安非他命而分別非法持有之低度行
    為，應為施用之高度行為所吸收，不另論罪。又被告曾受如
    事實欄所述有期徒刑之執行完畢，此有臺灣板橋地方法院檢
    察署刑案資料查註紀錄表、臺灣高等法院被告前案紀錄表在
    卷可稽，其於5 年以內故意再犯本件有期徒刑以上之罪，為
    累犯，應依刑法第47條第1 項規定加重其刑。爰審酌被告有
    上開構成累犯之前科，兼衡其智識程度、生活狀況，其前因
    施用毒品案件，經法院裁定送觀察、勒戒及強制戒治後，經
    檢察官為不起訴處分確定，又犯本件之罪，業如前述，其施
    用第一級毒品海洛因及第二級毒品甲基安非他命，易戕害自
    己之身心，並活絡毒品違法交易市場，對社會造成重大危害
    ，被告犯罪之動機、目的、手段、次數、所生之危害及犯後
    坦承犯行之態度等一切情狀，各量處如主文所示之刑，並定
    其應執行之刑，以示懲儆。
三、扣案之海洛因1 包（驗後淨重0.0812公克），係查獲之毒品
    ，不問屬於犯人與否，應依毒品危害防制條例第18條第1 項
    前段規定宣告沒收銷燬之。
據上論斷，應依刑事訴訟法第273 條之1 第1 項、第299 條第1
項前段、毒品危害防制條例第10條第1 項、第2 項、第18條第1
項前段、刑法第11條前段、第47條第1 項、第51條第5 款，判決
如主文。
本案經檢察官黃佳權到庭執行職務。
中    華    民    國    97    年    7    月     8     日
                  刑事第二庭    法  官  楊千儀
上列正本證明與原本無異。
如不服本判決，應於判決送達後10日內明上訴理由，向本院提
出上訴狀（應附繕本），上訴於臺灣高等法院。
                                書記官  林美萍
中    華    民    國    97    年    7    月     8     日
附錄本案論罪科刑法條全文
毒品危害防制條例第10條
施用第一級毒品者，處6 月以上5 年以下有期徒刑。
施用第二級毒品者，處3 年以下有期徒刑。


司法院資訊處製作；財團法人民間司法改革基金會備份。
